Inventaris van het archief van de Centrale Commissie voor Georganiseerd Overleg in Ambtenarenzaken, 1920-1989
Nationaal Archief, Den Haag
- Centrum voor Arbeidsverhoudingen Overheidspersoneel (CAOP), 1983-2009, D.
  - Stukken betreffende bijzondere onderwerpen, D.2.
    - Taakuitvoering, D.2.2.
      - Secretariaatvoering en ondersteuning aan derden, D.2.2.2.
        - Werkgroep Functiebouwwerk Beroepsonderwijs en Volwasseneneducatie, 1995-1996, 2000 en 2003-2004; 1351
          Zaaknummer: Z.0008.044
          Hierbij: Geroganiseerd Overleg Brandweer (N.B. Zaaknummer: Z.0008.045)
        - Georganiseerd Overleg Brandweer, 1995 - 1996; 1351
          Zaaknummer: Z.0008.045
          Hierbij: Werkgroep Functiebouwwerk Beroepsonderwijs en Volwasseneneducatie (N.B. Zaaknummer: Z.0008.044)
        - Adviescommissie arbeidsvoorwaarden-ontwikkeling gesubsidieerde sectoren Justitie, 1995-1997 en 2003; 1352
          Zaaknummer: Z.0008.046
        - Nederlands Instituut Brandweer en Rampenbestrijding (NIBRA), 1995 - 1996; 1353
          Zaaknummer: Z.0008.047
        - Adviescommissie Veiligheidsbezwaren Adspirant Militairen (AVAM), 1995 - 1996; 1354
          Zaaknummer: Z.0008.048
        - Adviescommissie Grondrechten en Functieuitoefening Kadaster, 1996; 1355
          Zaaknummer: Z.0008.049
        - Sociaal Fonds voor de Kennis Sector (Voorheen: Arbeidsmarkt en Opleidingsfonds Wetenschappelijk Onderwijs, Academische Ziekenhuizen & Onderzoeksinstellingen), 1996-1999 en 2001- 2004; 1356
          Zaaknummer: Z.0008.050
        - WOR-kamer en Bedrijfscommissie (BDC) voor de overheid, 1996, 1998 en 2001; 1357
          Zaaknummer: Z.0008.051
        - Adviescomissie arbeidsvoorwaarden-ontwikkeling gesubsidieerde sectoren Cultuur, 1996-1997; 1358
          Zaaknummer: Z.0008.052
        - European Industrial Relations Observatory, 1996; 1359
          Zaaknummer: Z.0008.053
        - Interdepartementale ManagementLeergangen overheid van de Nederlandse School voor Openbaar Bestuur (NSOB), 1996 - 1998; 1360
          Zaaknummer: Z.0008.054
        - Bezwarencommissie Functiewaardering Luchtverkeersbeveiligingsorganisatie (LVB), 1996; 1361
          Zaaknummer: Z.0008.055
        - Decentralisatie rechtspositie Voortgezet Onderwijs, 1996; 1362
          Zaaknummer: Z.0008.056
        - Bezwarencommissie Hanze Hogeschool, 1996; 1363
          Zaaknummer: Z.0008.057
        - Stichting Arbeidsvoorwaardenoverleg en Bedrijfscommissie, 1996 - 2002; 1364-1365
          Zaaknummer: Z.0008.058
          - 1996 - 1997, 1364
          - 1998 - 2002, 1365
        - Adviseur Aansprakelijkheid Asbestschade, 1996 - 1997; 1365 - 1366
          Zaaknummer: Z.0008.059
          Hierbij: Stichting Arbeidsvoorwaardenoverleg en Bedrijfscommissie (code Z.0008.058)
          - 1996, 1365
          - 1997, 1366
        - Departementale Ondernemingsraad en Groepsondernemingsraad van het ministerie van OCW, 1996; 1367
          Zaaknummer: Z.0008.60
        - PSI Nederland (Voorheen: Ondersteuning Internet eXchange Europa), 1996 en 1999-2001; 1368
        - Arbeidsmarkt en Scholingsfonds Defensie (ASD), 1996 - 2003; 1369
          Zaaknummer: Z.0008.062
        - Management Centrum, 1996 en 1999; 1370
          Zaaknummer: Z.0008.063
        - Adviescommissie interne bezwaarschriftprocedure voor personeel van het ministerie OCW op grond van de Algemene Wet Bestuursrecht, 1997 - 2002; 1371
          Zaaknummer: Z.0008.064
        - Relaties met Alons en Partners Consultancy, 1997; 1372
          Zaaknummer: Z.0008.065
          Betreft functiewaardering.
        - Adviescomissie bezwaarschriften op grond van de wet Veiligheid Onderzoeken, 1997 - 1999; 1373
          Zaaknummer: Z.0008.066
          Aanduiding: AVO
        - Bezwarencommissie Functiewaardering Onafhankelijke Post en Telecommunicatie Autoriteit, 1997; 1374
          Zaaknummer: Z.0008.067
          Aanduiding: OPTA-F
        - Commissie Preventieve ontslagtoetsing Hoger beroepsonderwijs, 1996; 1375
          Zaaknummer: Z.0008.068
          Aanduiding: CPH
          Hierbij: Adviescommissie Sociaal Statuut Verkeer En vervoer Regionaal, Decentraal en Integraal (N.B. Zaaknummer: Z.0008.069).
        - Adviescommissie Sociaal Statuut Verkeer En vervoer Regionaal, Decentraal en Integraal (VERDI), z.d.; 1375
          Zaaknummer: Z.0008.069
        - Adviesfonds voor sabbats & extra seniorenverlof leraren ('Commissie Ter Veld'): rapportage inzake de totstandkoming van het Sabbats- & seniorenverlof fonds, 1997; 1377
          Betreft secretariële ondersteuning.
          Zaaknummer: Z.0008.071
          Aanduiding: Ter Veld
        - Ambtelijk voorportaal bij het projectteam uitwerking aanbevelingen Kennisdebat (KDB), 1997 en 2001; 1378
          Zaaknummer: Z.0008.072
          O.a. Een Leven Lang Leren (LLL).
        - Stichting Kinderopvangfonds Welzijn (SKW), 1997-1999 en 2001- 2007; 1379
          Zaaknummer: Z.0008.073
        - Technisch (arbeidsvoorwaarden-) Overleg wet Sociale Werkvoorziening & Wet Inschakeling Werkzoekenden (TOSW-WIW), 1997 - 1999; 1382
          Zaaknummer: Z.0008.076
          Aanduiding: TOS-WIW
          Stukken uit de jaren 2002-2003 berusten nog bij het CAOP.
        - Stichting Beheer Collectieve Middelen Wet Sociale Werkvoorziening / Wet inschakeling Werkzoekenden (WSW/WIW), incl. Beheer Scholingsgelden Collectieve Sector (SGCS), 1997-2002, 2004-2005, 2007 en 2009; 1383
          Zaaknummer: Z.0008.077
        - Centrale Bezwarencommissie Functiewaardering Sociale Werkvoorziening (BFSW), 1997 - 2002; 1384
          Zaaknummer: Z.0008.078
          Aanduiding: BFSW
        - Centraal (arbeidsvoorwaarden-) Overleg Sociale Voorziening, 1997; 1385
          Zaaknummer: Z.0008.079
          Aanduiding: COSW
        - Bezwarencommissie Functiewaardering Wet Sociale Werkvoorziening / Wet inschakeling Werkzoekenden (WSW/WIW), 1998; 1386
          Zaaknummer: Z.0008.080
        - Sectorraad Werk & Re-Integratie ikv de sociale verzekeringswetten, 1997 - 2001; 1387
          Aanduiding: SR-WRI
        - Geschillencommissie Gesubsidieerde Arbeids, 1997; 1388
          Zaaknummer: Z.0008.082
          Aanduiding: GC-GA
        - Overleg Arbeidsvoorwaarden Dagverblijven en tehuizen voor gehandicapten, 1997 - 2000; 1389
          Zaaknummer: Z.0008.083
          Aanduiding: OAD
        - Scholing en Vorming Medezeggenschap Defensie (SVMD), 1998 - 2008; 1390-1391
          Zaaknummer: Z.0008.084
          - 1998, 1390
          - 1999 - 2008, 1391
        - Bezwarencommissie Salaris- en Functie-indeling sociaal plan Centraal Orgaan opvang asielzoekers (COA), 1997 - 1999; 1392
          Zaaknummer: Z.0008.085
          Aanduiding: COA-F
        - Sectorraad Onderwijs en Wetenschappen (SOW), 1997 en 1999; 1396
          Zaaknummer: Z.0008.089
        - Sectorraad Defensie (SR-DEF), 1997 - 2000; 1397
          Zaaknummer: Z.0008.091
        - Sectorraad Decentrale Overheden (SR-DO), 1997-1999, 2001-2002; 1398
          Zaaknummer: Z.0008.092
        - Sectorraad Rijk, Politie en Rechterlijke macht (SR-RPR), 1997 - 2001; 1399
          Zaaknummer: Z.0008.093
        - Overleg met de Departementale Ondernemingsraad en de OndernemingsRaad voor het Kernministerie en de Bijzondere Commissie Economische Zaken, 1997 - 2000; 1400
          Zaaknummer: Z.0008.094
        - Sectorraden Algemeen (SR-A), 1997 - 2000; 1401
          Zaaknummer: Z.0008.095
          o.a. gezamenlijke ondersteuning door Abp en CAOP.
        - Diverse bezwaren- & geschillen commissies opgenomen in landelijke of regionale sociale plannen, 1997; 1402
          Zaaknummer: Z.0008.096
        - Implementatie (Project) Sabbatsverloffonds, 1998; 1403
          Zaaknummer: Z.0008.097
          Aanduiding: PrS
        - Scholing en Vorming Medezeggenschap sector Politie (SVMP), 1998 en 2000; 1404
          Zaaknummer: Z.0008.098
        - Commissie van Onderzoek naar de relatie tussen Steenhuis en het rapport inz. de bestuurlijke verhoudingen in de regio Groningen van Bureau Bakkenist (Dolman), 1998; 1407
          Betreft ondersteuning en apparaatskosten.
          Zaaknummer: Z.0008.102
          Aanduiding: Dolman
        - Geschillencommissie Jeugdhulpverlening, 1998; 1409
          Zaaknummer: Z.0008.104
          Aanduiding: GC-JHV
        - Arbeidsvoorwaardenoverleg sector Sport, 1998-2003 en 2006-2007; 1412
          Zaaknummer: Z.0008.107
          Aanduiding: CAO-Sport
        - Sectorraad Zorg en Welzijn (SR-ZW), 1998 en 2001; 1413
          Zaaknummer: Z.0008.108
        - Informatie Managementcentrum en Medezeggenschap Politie (IMMP), 1998 - 1999; 1414
          Zaaknummer: Z.0008.109
        - Stichting Fonds Collectieve Belangen Welzijnswerk en Jeugdhulpverlening (SFCBWJ), 1998-1999, 2002-2006 en 2008; 1415
          Betreft ambtelijke secretariaatsvoering.
          Zaaknummer: Z.0008.110
        - Bedrijfscommissie’s Dienstverlening en Vervoer en Logistiek, 1998; 1417
          Zaaknummer: Z.0008.112
          Aanduiding: BDC-DVL
        - Meldpunt Melkert-banen in de gastouderopvang, 1998; 1418
          Zaaknummer: Z.0008.113
          Aanduiding: Melkert
        - Stichting Beheer Arbeidsmarktmiddelen Sector Openbare Bilbliotheken (BASOB), 1998, 2000 en 2003-2004; 1419
          Zaaknummer: Z.0008.114
        - Commissie van advies Bezwaren Fuctiewaardering Dienst Landbouwkundig Onderzoek, 1998-2000; 1420
          Zaaknummer: Z.0008.115
          Aanduiding: BF-DLO
        - Werkgeversoverleg primair onderwijs, voortgezet onderwijs en beroepsgerichte volwassenen educatie, 1998; 1421
          Zaaknummer: Z.0008.116
          Aanduiding: WGO
        - Instituut Asbest Slachtoffers (ISA), 1998; 1422
          Zaaknummer: Z.0008.117
        - Bemiddeling in het geschil bij regiopolitiekorps Gooi en Vechtstreek, 1998 - 1999; 1424
          Zaaknummer: Z.0008.119
          Aanduiding: BGV
        - Informatiecentrum Arbeidsondersteuning Onderwijs (ICAO), 1999; 1425
          Zaaknummer: Z.0008.120
          Betreft ondersteuning.
        - Stichting Ien Dales Leerstoel (SIDL); bijzondere leerstoel de overheid als arbeidsorganisatie, 1998-2001, 2003 en 2006-2007; 1426
          Zaaknummer: Z.0008.121
        - Overleg Arbeidsvoorwaarden en Geschillencommissie Verslavingszorg, 1999; 1427
          Zaaknummer: Z.0008.122
          Aanduiding: OAV/GC-V
          Hierbij: Geschillencommissie overgangsbepalingen (code Z.0008.123).
        - Geschillencommissie overgangsbepalingen Ambulante Geestelijke Gezondheidszorg-Nederlandse Farmaceutische Zorggroep (AGGZ-NZF), 2002; 1427
          Aanduiding: GC-AGGZ
          Hierbij: Overleg Arbeidsvoorwaarden en Geschillencommissie Verslavingszorg (code Z.0008.122).
        - Stichting Arbeidsmarkt en Opleidingsfonds Sport, Recreatie en Ontspanningscentra, 1999 en 2003; 1428
          Zaaknummer: Z.0008.123
          Aanduiding: A+O SRO
        - Crisis Onderzoek Team (Commissie Niessen) (COT), 1999; 1429
          Zaaknummer: Z.0008.124
        - Georganiseerd Overleg Gemeente Den Haag, 1999; 1430
          Zaaknummer: Z.0008.125
          Aanduiding: GO Den Haag
        - Arbeidsmarkt- en Scholingsfonds Defensie en Bijdrageregeling Bedrijfstak-gewijze Scholing Werklozen, 1999 en 2001; 1431
          Zaaknummer: Z.0008.126
          Aanduiding: ASD/BBSW
        - Herziening loon- en functiegebouw CAO-Welzijnswerk, 1999; 1432
          Zaaknummer: Z.0008.127
          Aanduiding: GC-W
        - Bemiddeling in het Geschil tussen de centrale ondernemingsraad (COR) en de algemene directie van Arbeidsvoorziening Nederland, 1999; 1433
          Zaaknummer: Z.0008.128
          Aanduiding: BGA
          Ondersteuning en apparaatskosten
        - Commissievan onderzoek in de zaak 'Von Henning' ('Commissie Van den Haak'), z.d.; 1434
          Zaaknummer: Z.0008.129
          Aanduiding: Haak
        - Sociaal Overleg Geestelijke Gezondheidszorg, 1999-2002, 2004 en 2006; 1436
          Zaaknummer: Z.0008.131
          Aanduiding: SOGGZ
        - Geschillencommissie Rijkshuisvesting, 1999-2000, 2002-2004; 1437
          Zaaknummer: Z.0008.132
          Aanduiding: GC-RH
        - Project Individuele Arbeidsvoorwaarden Pakket van het Ministerie van Justitie / Dienst Justitiële Inrichtingen, 1999 - 2000; 1438
          Zaaknummer: Z.0008.133
          Aanduiding: IKAP-DJI
        - Sociaal Overleg Verpleging en Verzorging, 1999; 1439
        - Arboconvenanten en procesondersteuning door externe bureaus, 1999 en 2002; 1441
          Zaaknummer: Z.0008.136
        - Overleg Arbeidsvoorwaarden Gehandicaptenzorg, 1999 - 2003; 1442
          Zaaknummer: Z.0008.137
          Aanduiding: OAGZ
        - College van Geschillen Medezeggenschap Defensie, 1999 - 2001; 1443
          Zaaknummer: Z.0008.138
          Aanduiding: CGMD
        - Adviescommissie Grondrechten en Functieuitoefening Politieambtenaren, 1999; 1444
          Zaaknummer: Z.0008.139
          Aanduiding: AGFP
        - Ministerie van Volksgezondheid, Welzijn en Sport / Directie Jeugdbeleid m.b.t. de hoofdlijnennotitie en het wetsvoorstel kinderopvang, 1999; 1446
          Zaaknummer: Z.0008.141
          Aanduiding: KO-VWS
        - (Groeps) ondernemingsraden bij de Dienst Justitiële Inrichtingen (DJI) van het Ministerie van Jusititie, 1999 - 2004; 1447
          Zaaknummer: Z.0008.142
          Aanduiding: OR-DJI
        - Overleg Arbeidsvoorwaarden Gezondheidscentra, 1999 en 2001-2003; 1448
          Zaaknummer: Z.0008.143
          Aanduiding: OAG
        - Functiewaardering Dagverblijven en Tehuizen voor Gehandicapten, 1999 en 2002; 1449
          Zaaknummer: Z.0008.144
          Aanduiding: FUWA-DTG
        - Samenwerkingsorgaan Beroepskwaliteit Leraren (SBL), 1999-2003 en 2007; 1450
          Zaaknummer: Z.0008.145
        - Arbeidsmarkt- en Opleidingsfonds Werk en Inkomen, 1999; 1451
          Zaaknummer: Z.0008.146
          Aanduiding: A+O WI
        - Bedrijfscommissie voor het Welzijnswerk, 1999 - 2000; 1452
          Zaaknummer: Z.0008.147
          Aanduiding: BDC-W
        - Overleg Arbeidsvoorwaarden Jeugdhulpverlening, 1999 en 2002; 1453
          Zaaknummer: Z.0008.148
          Zie ook: Z.008.179.
          Aanduiding: OAJ
        - Centraal Overleg Arbeidsvoorwaarden Openbare Bibliotheken, 1999-2004 en 2007-2008; 1454
          Zaaknummer: Z.0008.149
          Aanduiding: COAOB
        - Overleg Arbeidsvoorwaarden Schippersinternaten, 1999, 2001-2003; 1455
          Zaaknummer: Z.0008.150
          Aanduiding: OAS
        - Overleg Arbeidsvoorwaarden Reclassering, 1999 - 2003; 1456
          Zaaknummer: Z.0008.151
          Aanduiding: OAR
          Stukken uit de jaren 2001-2003 berusten nog bij het CAOP.
        - Overleg Arbeidsvoorwaarden Thuiszorg, 1999; 1457
          Zaaknummer: Z.0008.152
          Aanduiding: OAT
        - Overleg Arbeidsvoorwaarden Kunstzinnige Vorming, 1999 en 2002; 1458
          Zaaknummer: Z.0008.153
          Aanduiding: OAKV
        - Overleg Arbeidsvoorwaarden Rechtsbijstand, 1999; 1459
          Zaaknummer: Z.0008.154
          Aanduiding: OARB
        - Bezwaarschriftprocedure ministerie van Justitie op grond van de Algemene Wet Bestuursrecht, 1999 -2003 en 2006-2008; 1460
          Zaaknummer: Z.0008.155
          Aanduiding: AWB-JUS
        - Bezwarencommissie Sociaal Plan Reorganisatie en Overdracht Medische Opvang Asielzoekers, 1999 - 2000; 1461
          Zaaknummer: Z.0008.156
          Aanduiding: BC-MOA
        - Adviesburo voor Opleiding en Beroep, 1999; 1462
          Zaaknummer: Z.0008.158
          Aanduiding: OAB
        - Vereniging Rechtsbijstand Instellingen (VRI), 1999; 1463
          Zaaknummer: Z.0008.159
        - Bemiddelingsopdracht "taxibranche" van de Minister van Verkeer en Waterstaat aan prof. mr. M.G. Rood, 2000; 1464
          Zaaknummer: Z.0008.160
          Aanduiding: BGT
        - Klachtencommissie Centraal Orgaan opvang Asielzoekers (COA), 2000 - 2004; 1465
          Zaaknummer: Z.0008.161
          Aanduiding: COA-K
          Stukken uit het jaar 2004 berusten nog bij het CAOP.
        - Werkgevers Vereniging Onderwijs Instellingen (WVOI), 2000; 1466
          Zaaknummer: Z.0008.162
        - Nederlands Instituut Conflictmanagement Overheid en Arbeid (NICOA): projectopzet secretariaatsvoering, 2000-2003 en 2006; 1467
          Zaaknummer: Z.0008.163
        - Bedrijfscommissie Gesubsidieerde Arbeid (sector Wet Sociale Werkvoorziening / Wet inschakeling Werkzoekenden (WSW/WIW)), 2000; 1468
          Zaaknummer: Z.0008.164
          Aanduiding: BDC-GA
        - Bezwarenadviescommissie personele aangelegenheden Ministerie van Binnenlandse Zaken en Koninkrijksrelaties, 2000 en 2004; 1469
          Zaaknummer: Z.0008.165
          Aanduiding: AWB-BZK
        - Medezeggenschap Ministerie van Volkshuisvesting, Ruimtelijke Ordening en Milieubeheer, 2000; 1470
          Zaaknummer: Z.0008.167
          Aanduiding: OR-VROM
        - Georganiseerd Overleg Korps Landelijke Politie Diensten (KLPD), 2000-2001 en 2003-2005; 1471
          Zaaknummer: Z.0008.168
          Aanduiding: GO-KLPD
        - Commissie Onderzoek Vuurwerkramp Enschede (Commissie Oosting), 2000 - 2001; 1472
          Zaaknummer: Z.0008.169
          Ondersteuning en apparaatskosten.
          Aanduiding: COV
        - Bezwarencommissie in kader van het selectiebeleid Centraal Orgaan opvang Asielzoekers (COA) - Organisatie Besturings Model-traject, 1999 - 2000; 1473
          Zaaknummer: Z.0008.170
          Aanduiding: BC-OBM
        - Bijzondere Commissie Koninklijke Marechaussee, 2000 en 2002; 1474
        - Bezwarencommissie Functiewaardering Centraal Bureau Genealogie (CBG), 2000 - 2001; 1475
          Zaaknummer: Z.0008.172
          Aanduiding: CBG-F
        - Klachtencommissie van de Raad van Advies Algemeen Burgerlijk Pensioenfonds (ABP), 2000 en 2006; 1476
          Zaaknummer: Z.0008.173
          Aanduiding: ABP-K
        - Professor Rood inzake Adviescommissie Duaal Ontslagrecht (ADO), 2000; 1477
          Zaaknummer: Z.0008.174
        - Branche Begeleidings Commissie Arbeidsomstandigheden Sociale Werkvoorziening, 2000 - 2002; 1478
          Zaaknummer: Z.0008.175
          Aanduiding: BBC-SW
          Arboconvenant WSW
        - Raad voor Werk en Inkomen i.o. (RWI), 2000-2002 en 2005; 1479
        - Georganiseerd Overleg Informatie en Communicatie Technologie Organisatie, 2000-2001 en 2003-2004; 1480
          Zaaknummer: Z.0008.177
          Aanduiding: GO-ITO
        - Overleg Arbeidsvoorwaarden Welzijnswerk, 2000- 2003 en 2005; 1481
          Zaaknummer: Z.0008.178
          Aanduiding: OAW
        - Overleg Arbeidsvoorwaarden Jeugdhulpverlening, 2001 - 2003; 1481
          Zaaknummer: Z.0008.179
        - Overleg Arbeidsvoorwaarden Kinderopvang, 2001 - 2003; 1481
          Zaaknummer: Z.0008.180
          Aanduiding: OAK
        - Gedecentraliseerd arbeidsvoorwaardenoverleg Raad Beroepsonderwijs en Volwasseneneducatie (BVE-Raad), 2000; 1483
          Aanduiding: GO-BVE
          Zaaknummer: Z.0008.182
        - Commissie van Beroep inzake het Functieclassificatiesysteem voor Werknemers in de Sport (WOS), 2000-2001 en 2003; 1484
          Zaaknummer: Z.0008.183
          Aanduiding: BFS
        - Bezwarencommissie ex artikel 9 van het Sociaal Plan Outsourcing COAssist (SPOC), 2000; 1485
          Zaaknummer: Z.0008.184
          Aanduiding: BC-SPOC
        - Bezwaaradviescommissie personele aangelegenheden Korps Landelijke Politie Diensten (KLPD), 2000-2001 en 2008; 1486
          Zaaknummer: Z.0008.185
          Aanduiding: AWB-KLPD
        - Project Herintreders zij-instromers Zorgsector (Project Hard Nodig), 2000, 2002-2003; 1487
          Zaaknummer: Z.0008.186
        - Subsidieregeling Stichting Kinderopvang Bejaardenoorden (KOB), 2000-2001 en 2003; 1488
          Betreft ondersteuning bij de uitvoering van taken.
          Zaaknummer: Z.0008.187
        - Adviesbureau Sovov B.V.: project herintreders & zijinstromers in de zorgsector, 2000; 1489
          Zaaknummer: Z.0008.188
          Aanduiding: Sovov
      - Facilitaire diensten aan derden, D.2.2.3.
        (Verhuur van vergader- en werkruimten e.d.)
        - Faciliteiten t.b.v. Pulchri, 1997; 1376
          Zaaknummer: Z.0008.070
        - Faciliteiten t.b.v. Stichting Cliënt Volg Communicatie Stelsel & Inlichtingenbureau (CVCS/IB), 1997 - 2000; 1393
          Zaaknummer: Z.0008.086
        - Faciliteiten t.b.v. landelijk procesmanagement Samenwerking Werk en Inkomen (SWI), 1997 - 2000; 1394
          Zaaknummer: Z.0008.087
        - Faciliteiten t.b.v. Nederlandse School voor Openbaar Bestuur (NSOB), 1998 - 2001; 1395
          Zaaknummer: Z.0008.088
        - Faciliteiten t.b.v. Gemeenschappelijk Buro voor Opleidingen en Beroep (GBOB), 1998 - 1999; 1405
          Zaaknummer: Z.0008.100
        - Faciliteiten t.b.v. Project Millennium Overheid (PMO), 1998 - 1999; 1406
          Zaaknummer: Z.0008.101
        - Faciliteiten t.b.v. het bestuur van het Algemeen Burgerlijk Pensioenfonds (ABP), 1998 en 2001-2002; 1408
          Zaaknummer: Z.0008.103
        - Faciliteiten t.b.v. Hoge Raad der Nederlanden, 1998; 1416
          Zaaknummer: Z.0008.111
        - Faciliteiten t.b.v. Platform Tegen Geweld op straat (PTG), 1999 en 2001; 1435
          Zaaknummer: Z.0008.130
        - Faciliteiten t.b.v. Projectbureau Dag Indeling (PDI), 1999 - 2002; 1440
          Zaaknummer: Z.0008.135
        - Huisvesting van de Haagse vestiging van de Universiteit Leiden (RUL), 2000; 1482
          Zaaknummer: Z.0008.181